臺灣新北地方法院板橋簡易庭小額民事判決
111年度板小字第3747號
原      告  吳家華  

被      告  張合榮  

上列當事人間請求返還租金等事件，本院於民國111年11月10日
言詞辯論終結，判決如下：
    主      文
被告應給付原告新臺幣壹萬柒仟元，及自民國一百一十一年十一
月十八日起至清償日止，按週年利率百分之五計算之利息。
原告其餘之訴駁回。
訴訟費用新臺幣壹仟元，由被告負擔新臺幣伍佰元，餘由原告負
擔。
本判決原告勝訴部分得假執行。
    事實及理由
一、按訴狀送達後，原告不得將原訴變更或追加他訴，但擴張或
    減縮應受判決事項之聲明者，不在此限，民事訴訟法第255
    條第1項第3款定有明文，此於簡易訴訟程序亦有適用。查本
    件原告起訴時聲明：被告應給付原告新臺幣（下同）7,000
    元，及自支付命令送達翌日起至清償日止，按週年利率百分
    之5計算之利息。嗣於民國111年11月10日當庭變更訴之聲明
    為：被告應給付原告34,000元，及自民事準備書狀（一）繕
    本送達被告之翌日起至清償日止，按週年利率百分之5計算
    之利息。核原告所為訴之變更係擴張應受判決事項之聲明，
    揆諸上開法律規定，自應准許。又本件被告經合法通知，無
    正當理由未於言詞辯論期日到場，核無民事訴訟法第386條
    所列各款情形，爰依原告之聲請，由其一造辯論而為判決。
二、原告主張：
　㈠原告於111年5月29日向被告承租新北市○○區○○路000巷0號房
    屋（下稱系爭房屋），兩造約定每月租金為7,000元，並約
    定6月份無償給予原告整理屋況與搬家事宜，於同年7月1日
    開始租屋。由於原告欲再評估是否長年租用，故於房屋租賃
    契約書（下稱系爭租約）中第2條租賃期限尚留空白，雙方
    協定日後補齊，並將系爭租約他處先簽訂完畢。被告向原告
    收取1個月租金7,000元作為押租保證金，以及預收7月至8月
    份之1個月租金7,000元，共14,000元，當下原告即以手機轉
    帳方式轉帳14,000元轉帳至被告郵局帳戶。
　㈡原告事後評估租金及屋況等由不適合承租使用，故於同年5月
    31日以LINE文字通知被告即刻起不再租賃，原先約定的6月
    份無償使用及爾後皆完全不會使用，因不承租之故，請被告
    將原先預繳之7月至8月份租金7,000元退退於原告，由於被
    告推託遲不肯還款，同年6月6日原告再次向被告發出通知，
    並以文字明確列出本案始末以作為日後存證，同時向被告提
    出111年6月10日為最後還款期限，並告知期限後若仍無收到
    款項將採取法律行動，且後續因本案產生的全部費用將由被
    告進行承擔。同日被告閱畢後即仍以疫情無工作等由不肯還
    錢。同年6月8日原告再次通知被告還款期限僅剩3日，請被
    告審慎思考切勿拖延，但被告仍以原告即使採取法律行動也
    收不到錢為由，進行推託不肯還款。
　㈢被告更於6月9日莫名傳送猥褻影片給予原告，令原告深覺被
    告惡意拖延。為此，爰依民法第179條、性騷擾防治法第9條
    第1項、第2項之規定，請求被告返還預繳之租金7,000元、
    押租保證金7,000元及損害賠償20,000元等語。並聲明：被
    告應給付原告34,000元，及自民事準備書狀（一）繕本送達
    被告翌日起至清償日止，按週年利率百分之5計算之利息。
三、被告則以：
　　是原告自己廢約不來住，系爭租約是由原告自己撰寫，被告
    不會寫，原告迄今未歸還系爭房屋鑰匙，且被告是更生人，
    沒錢付租金、押租金，依系爭租約第7條、第14條及民法第2
    49條規定，無庸返還租金及押租金等語，資為抗辯，並聲明
    ：㈠原告之訴駁回。㈡如受不利判決，願供擔保請准宣告免為
    假執行。
四、法院之判斷：
  ㈠原告主張兩造於111年5月29日簽訂租賃契約，租賃期間自111
    年7月1日起，未有租賃迄日之記載，兩造約定每月租金為7,
    000元，訂約時原告應交付7,000元作為押租保證金，原告並
    於同日匯款首期租金及押租保證金共14,000元至被告郵局帳
    戶，嗣於111年5月31日以LINE文字通知被告終止租約，並請
    求被告返還預繳之租金7,000元，被告另於111年6月9日傳送
    猥褻影片給予原告等情，業據其提出房屋租賃契約書、中國
    信託銀行存款交易明細、LINE對話紀錄為證，經核與原告所
    述相符，自堪採認。
　㈡原告請求返還7,000元租金部分：
　　⒈按未定期限者，各當事人得隨時終止契約。但有利於承租
      人之習慣者，從其習慣，民法第450條第2項明定明文。查
      ，兩造間所簽訂之租賃契約未定有租賃期限，是系爭租約
      為不定期租賃契約，各當事人得隨時終止租賃契約。
    ⒉次按終止租賃契約，依民法第263條準用同法第258條規定
      ，應向他方當事人以意思表示為之，此項意思表示本不限
      於一定方式始得為之，亦無須得他方當事人之同意，始有
      止約之效力。查原告主張已於租賃期間開始前之111年5月
      31日以LINE文字通知被告終止租約，並提出LINE對話紀錄
      為證，被告於對話間已讀並表示「怎麼這樣」等語（見司
      促卷第21頁），足認原告終止系爭租約之意思表示已送達
      被告，是原告主張系爭租約於承租前即已終止，被告應返
      還首期租金7,000元，自有理由。
  ㈢原告請求返還7,000元定金部分：
　　按定金，除當事人另有訂定外，契約因可歸責於付定金當事
    人之事由，致不能履行時，定金不得請求返還，民法第249
    條第2款定有明文。本件原告於簽訂系爭租約當時所支付之
    押租保證金7,000元，係為擔保原告於租賃期間之如期履行
    ，其性質應屬定金，而系爭租約係因原告評估後表示解約，
    故系爭租約之未能履行，乃係因可歸責於原告之事由，故原
    告請求被告返還，顯無理由。
　㈣原告請求給付損害賠償20,000元部分：　
　　⒈原告主張被告於前述時、地對原告傳送猥褻影片之事實，
      業據其提出LINE對話紀錄為證，被告對此並未爭執，堪認
      原告之主張為真正。
　　⒉按對他人為性騷擾者，負損害賠償責任；前項情形，雖非
      財產上之損害，亦得請求賠償相當之金額，性騷擾防治法
      第9條第1項、第2項前段分別定有明文。又本法所稱性騷
      擾，係指性侵害犯罪以外，對他人實施違反其意願而與性
      或性別有關之行為，且有下列情形之一者：一、以該他人
      順服或拒絕該行為，作為其獲得、喪失或減損與工作、教
      育、訓練、服務、計畫、活動有關權益之條件。二、以展
      示或播送文字、圖畫、聲音、影像或其他物品之方式，或
      以歧視、侮辱之言行，或以他法，而有損害他人人格尊嚴
      ，或造成使人心生畏怖、感受敵意或冒犯之情境，或不當
      影響其工作、教育、訓練、服務、計畫、活動或正常生活
      之進行。本件兩造僅為租賃契約之出租人與承租人關係，
      依原告所提出之LINE對話紀錄，兩造亦僅就原告所支付之
      首期租金、押租保證金是否應予返還而為對話，嗣被告於
      111年6月9日傳送與兩造間對話顯無關連性之裸露身體影
      片予原告，顯係傳送與性有關之影像，並使原告感到冒犯
      ，而屬於性騷擾之行為，故原告以此請求被告賠償非財產
      上之損害，應屬有據。爰審酌兩造之關係、身分地位、經
      濟狀況、被告之前開行為態樣暨情節等一切情狀，認原告
      請求2萬元之非財產上損害尚嫌過高，應核減至1萬元為適
      當。
  ㈤綜上，原告得請求被告給付之金額共計17,000元（計算式：7
    ,000+10,000＝17,000）。
　㈥末按遲延之債務，以支付金錢為標的者，債權人得請求依法
    定利率計算之遲延利息。給付無確定期限者，債務人於債權
    人得請求時，經其催告而未為給付，自受催告時起，負遲延
    責任。其經債權人起訴而送達訴狀，或依督促程序送達支付
    命令，或為其他相類之行為者，與催告有同一之效力。應付
    利息之債務，其利率未經約定，亦無法律可據者，週年利率
    為百分之5，民法第233條第1項、第229條第2項及第203條分
    別定有明文。本件原告請求被告給付之不當得利及損害賠償
    ，係以支付金錢為標的，且無確定期限，故原告請求被告給
    付自民事準備書狀（一）繕本送達翌日即111年11月18日起
    至清償日止，按週年利率百分之5計算之利息，併應准許。
五、綜上所述，原告依民法第179條、性騷擾防治法第9條第1項
    、第2項之規定，請求如主文第1項所示，為有理由，應予准
    許。逾此部分之請求，則無理由，應予駁回。
六、本件原告勝訴部分係適用小額訴訟程序所為被告敗訴之判決
    ，依民事訴訟法第436條之20，應依職權宣告假執行。
七、本件事證已臻明確，兩造其餘之攻擊防禦方法及所提證據，
    於判決結果不生影響，爰不一一論列，併此敘明。
八、本件係小額訴訟事件，依民事訴訟法第436條之19第1項規定
    ，確定本件訴訟費用額為第一審裁判費1,000元，依兩造勝
    敗訴比例，由被告負擔500元，餘由原告負擔。
中　　華　　民　　國　　111 　年　　12　　月　　1 　　日
                  臺灣新北地方法院板橋簡易庭
                        法  官  陳怡親
以上正本係照原本作成。
如不服本判決，應於送達後20日內，向本院提出上訴狀，並表明
上訴理由（上訴理由應表明一、原判決所違背之法令及具體內容
。二、依訴訟資料可認為原判決有違背法令之具體事實。），如
於本判決宣示後送達前提起上訴者，應於判決送達後20日內補提
上訴理由書（須附繕本），如未於上訴後20日內補提合法上訴理
由書，法院得逕以裁定駁回上訴。　　　　
中　　華　　民　　國　　111 　年　　12　　月　　1 　　日
                        書記官  劉芷寧